# 国有子公司无偿划转

提问人：terryliang1001 时间：2012-03-31 18:54:45
陈版主，A公司是B公司的母公司，B公司是C公司的母公司，C公司是D公司的母公司，ABCD均为国有企业，本年C公司将D公司无偿划转于A公司，C公司单家无资本公司，请问A公司及C公司应如何进行账务处理，在C的合并层面、B的合并层面以及A的合并层面又该如何处理？

回答人：chenyiwei
C的个别报表：借：资本公积（如不足冲减则冲减留存收益），贷：长期股权投资——D B的个别报表：借：资本公积（如不足冲减则冲减留存收益），贷：长期股权投资——C A的个别报表：借：长期股权投资——D（按C帐面的原成本），贷：长期股权投资——B （相当于逐层往上收） B、C的合并报表层面，相当于按照被划转的D公司的帐面净资产冲减资本公积（如果不足冲减，则冲减留存收益） 对A的合并报表层面不产生影响。

回答人：chenyiwei
回复 terryliang1001 的帖子
其实合并报表层面股东权益按照法定口径的明细分类并没有很大的意义。其实就是按照划出日D公司净资产帐面价值冲减C合并报表层面的资本公积，如果资本公积不足冲减则冲减合并留存收益，在合并股东权益变动表上列为“所有者投入和减少资本——其他”。